臺灣高雄地方法院刑事判決
                                     110年度侵訴字第28號
公  訴  人  臺灣高雄地方檢察署檢察官
被      告  李家欽


選任辯護人  王聖傑律師
            邱昱誠律師
上列被告因妨害性自主罪案件，經檢察官提起公訴（109 年度偵
字第20076 號），本院判決如下：
    主  文
丙○○犯強制性交罪，累犯，處有期徒刑參年。
    事  實
一、丙○○與代號AD000-A109341之成年男子（真實姓名年籍資料
    詳卷，下稱乙○）透過網路社交軟體認識，雙方相約於民國1
    09年5月29日0時39分許，前往高雄市○○區○○○路000 號金輝
    飯店合意進行性交，過程中因乙○不願繼續而停止。詎丙○○
    見乙○坐在床邊地板收拾東西準備離去，竟基於強制性交之
    犯意，強行以手抓住強壓乙○頭部，無視乙○不斷以手推開丙
    ○○大腿反抗，將其生殖器插入乙○口腔，以此方式對乙○為強
    制性交行為。嗣經乙○報警處理，循線查悉上情。
二、案經乙○訴由高雄市政府警察局三民第一分局報告臺灣高雄
    地方檢察署檢察官偵查起訴。
    理  由
壹、程序事項
一、被害人之保護措施
    按性侵害犯罪防治法所稱性侵害犯罪，係指觸犯刑法第221
    條至第227條等及其特別法之罪；行政機關、司法機關及軍
    法機關所製作必須公示之文書，不得揭露被害人之姓名、出
    生年月日、住居所及其他足資識別被害人身分之資訊；前述
    所定其他足資識別被害人身分之資訊，包括被害人照片或影
    像、聲音、住址、親屬姓名或其關係、就讀學校與班級或工
    作場所等個人基本資料，性侵害犯罪防治法第2條第1項、第
    12條第2項、性侵害犯罪防治法施行細則第6條分別定有明文
    。查本件被告丙○○（下稱被告）被訴刑法第221條之強制性
    交罪，係屬性侵害犯罪防治法所稱之性侵害犯罪，因判決係
    屬必須公示之文書，為避免被害人之身分遭揭露或推知，爰
    依上開規定，對於告訴人乙○之真實年籍姓名資料均予以隱
    匿（詳見臺灣高雄地方檢察署109年度偵字第20076號卷〈下
    稱偵卷〉彌封證物袋），藉以保護被害人之身分。
二、證據能力之判斷
  ㈠按被告以外之人於審判外之言詞或書面陳述，除法律有規定
    者外，不得作為證據；被告以外之人於檢察事務官、司法警
    察官或司法警察調查中所為之陳述，與審判中不符時，其先
    前之陳述具有較可信之特別情況，且為證明犯罪事實存否所
    必要者，得為證據，刑事訴訟法第159條第1項、第159條之2
     定有明文。查證人乙○於本院審理時到庭證述之內容，核與
    其於警詢時所為陳述之內容大致相符，被告及辯護人復表明
    不同意上開警詢之陳述具有證據能力（見本院110年度侵訴
    字第28號卷〈下稱本院卷〉第170頁），是證人乙○於警詢之陳
    述，核屬傳聞證據，不具有不可替代之必要性，不符傳聞法
    則例外之規定，並無證據能力。
  ㈡其餘本判決所引用具有傳聞性質之證據，業經檢察官、被告
    及辯護人於本院審理時，明示同意有證據能力（見本院卷第
    170頁），本院審酌各該證據作成時之客觀環境及條件，均
    無違法不當取證或明顯欠缺信用性情事，作為證據使用皆屬
    適當，依刑事訴訟法第159條之5規定，自有證據能力；其餘
    非供述證據，亦無證據證明係公務員違背法定程序所取得或
    證明力明顯過低之情，且經本院於審判期日合法踐行證據調
    查程序，由當事人互為辯論，業已保障當事人訴訟上程序權
    ，均得採為證據。
貳、實體事項
一、認定事實所憑之證據及理由
　　訊據被告固坦認有於前揭時、地將生殖器插入乙○口腔等情
    ，惟矢口否認有何強制性交犯行，辯稱：我沒有強迫乙○云
    云。經查：
  ㈠被告與證人乙○透過網路社交軟體認識，雙方相約於109年5 
    月29日0時39分許，前往高雄市○○區○○○路000號金輝飯店合
    意進行性交，過程中因證人乙○不願繼續而停止，而被告見
    證人乙○坐在床邊地板收拾東西準備離去，有將其生殖器插
    入證人乙○口腔，以此方式對證人乙○為性交行為等情，業據
    被告於警詢、偵訊及本院審理時坦承不諱（見偵卷第7-12、
    55-59頁，本院卷第40、176-181頁），且經證人乙○於偵訊
    及本院審理時證述明確（見偵卷第65-67、81-83 頁，本院
    卷第117-144頁），並有兩造通訊軟體對話紀錄、對話錄音
    光碟暨譯文、性侵害案件嫌疑人調查表、性侵害案件被害人
    調查表、性侵害犯罪事件通報表、受理疑似性侵害案件驗傷
    診斷書、性侵害案件驗證同意書、疑似性侵害案件證物採集
    單、內政部警政署刑事警察局鑑定書在卷可稽（見偵卷第39
    、73-75頁、彌封證物袋），此部分之事實，自堪先予認定
    。
  ㈡證人乙○於偵訊及本院審理時均具結證稱：當天我先幫被告口
    交，後來我覺得沒有感覺了，跟被告說今天就這樣，我想結
    束了，之後就跪坐在地上收東西，被告一直盧我叫我繼續，
    我跟被告說不要，被告就突然站起來強押我的頭部，把生殖
    器插入我的嘴巴裡，我並沒有同意被告把生殖器放進我的嘴
    巴，我有推被告的大腿，但是被告一直用力壓住我的頭部，
    我沒有辦法推開，時間大概有1、2分鐘，被告頂到我的喉嚨
    ，我有發出作嘔的聲音，被告可能怕我吐出來，就沒那麼用
    力，我就趕快把被告推開，然後被告自己打手槍去洗澡出來
    後，我就有錄音等語（見偵卷第66頁，本院卷第122-124、1
    32-133頁），核與兩造對話錄音內容略以：「
    被告：你在哭喔？
　　乙○：你為甚麼要這樣強迫我
　　被告：不是啊，你弄到一半然後說不弄了
　　……
　　乙○：你就是一直硬要我，我跟你說我不要我不要你塞進來
　　被告：啊我是不是後來
　　乙○：硬要塞進來
　　被告：我後來是不是就沒有了，我是不是後來就知道了
　　乙○：是我更強硬的時候你才沒有的啊」
　  等語相符（見偵卷第73-75頁）；佐以證人乙○於案發後109
    年7月14日前往就診經診斷有急性壓力反應接受治療，出現
    易怒、焦躁不安、過度警覺、身體無法放鬆、失眠噩夢增加
    等急性壓力反應等情，有診斷證明書暨相關病歷資料在卷可
    查（見偵卷第85-87頁，本院卷第102-103頁、外放彌封卷）
    ，應認證人乙○前後證述內容一致，除與被告自承內容互可
    勾稽，並有客觀事證足資補強，確與真實相符，足見被告見
    證人乙○坐在床邊地板收拾東西準備離去，而將其生殖器插
    入證人乙○口腔之際，並未得到證人乙○之同意，尤有進者，
    證人乙○以手推開被告大腿反抗時，被告更以不法腕力強行
    以手抓住強壓證人乙○頭部，壓制證人乙○之性自主決定權，
    自屬以違反證人乙○之意願對其實行性交行為無疑。
  ㈢證人乙○於本院審理時雖證稱：被告沒有拿任何的刀械或武器
    ，我的手腳也沒有被綑綁，被告一開始站起來，我不知道被
    告要幹甚麼，一開始我嘴巴也沒有閉起來，被告就這樣塞進
    來等語（見本院卷第131-132頁），固可認定被告實施之強
    制手段強度並未達到使證人乙○不能抗拒之程度。然現行強
    制性交罪，僅以違反被害人意願之方法為要件，依立法理由
    說明係以原條文之「至使不能抗拒」要件過於嚴格，容易造
    成受侵害者因為需要「拼命抵抗」而致生命或身體方面受更
    大之傷害，故修正為「違反其意願之方法」，則修正後所稱
    其他「違反其意願之方法」，係指該條所列舉之強暴、脅迫
    、恐嚇、催眠術以外，其他一切違反被害人意願之方法，妨
    害被害人之意思自由者而言，不以類似於所列舉之強暴、脅
    迫、恐嚇、催眠術等相當之其他強制方法，足以壓抑被害人
    之性自主決定權為必要，即為已足，是本件被告既未得到證
    人乙○之同意，以不法腕力壓制證人乙○之性自主決定權，對
    證人乙○實行性交行為，自已該當刑法強制性交罪之構成要
    件，並不以被告實施之強制手段至使證人乙○不能抗拒為必
    要。
  ㈣至於證人乙○前述病歷固另有記載：病患對前男友劈腿的事情
    一直耿耿於懷等語（見本院卷第103頁），然此係醫生就證
    人乙○出現急性壓力反應之遠因所為診斷，並無表示證人乙○
    壓力反應症狀僅有單一病因，此觀該份病歷同時記載：自述
    最近與男網友相約，遭到對方意圖性侵等內容甚明（見本院
    卷第103頁），而心理性疾病本即具有長期累積非單一原因
    造成之可能，前述病歷記載內容亦與一般經驗法則無悖，辯
    護人主張證人乙○刻意取得診斷證明書任憑己意空指被告犯
    行等語，苟別無其他有利被告之事證，尚難遽信為真實，自
    無從為有利被告之認定。
  ㈤綜上，本件事證明確，足認被告確有於前揭時、地，基於強
    制性交之犯意，強行以手抓住強壓證人乙○頭部，無視證人
    乙○不斷以手推開被告大腿反抗，將其生殖器插入證人乙○口
    腔，以此方式對證人乙○為強制性交行為，應予依法論科。
二、論罪科刑之理由
  ㈠罪名及罪數
　　按刑法上所稱性交者，謂非基於正當目的，以性器進入他人
    之性器、肛門或口腔，或使之接合之行為；或以性器以外之
    其他身體部位或器物進入他人之性器、肛門，或使之接合之
    行為，刑法第10條第5項定有明文。核被告所為，係犯刑法
    第221條第1項之強制性交罪。
  ㈡累犯不予加重之說明
　  被告前因公共危險案件，經臺灣橋頭地方法院107年度交簡
    字第381號判處有期徒刑2月確定，嗣於107年6月7日易科罰
    金執行完畢，有臺灣高等法院被告前案紀錄表在卷可按，其
    於受徒刑執行完畢後，5年以內故意再犯本件有期徒刑以上
    之罪，固應論以累犯。惟司法院大法官於108年2月22日作成
    釋字第775號解釋指明：「有關累犯加重本刑部分，不生違
    反憲法一行為不二罰原則之問題。惟其不分情節，基於累犯
    者有其特別惡性及對刑罰反應力薄弱等立法理由，一律加重
    最低本刑，於不符合刑法第59條所定要件之情形下，致生行
    為人所受之刑罰超過其所應負擔罪責之個案，其人身自由因
    此遭受過苛之侵害部分，對人民受憲法第8條保障之人身自
    由所為限制，不符憲法罪刑相當原則，牴觸憲法第23條比例
    原則」，本院考量被告前案係公共危險案件，此與本案所犯
    妨害性自主案件罪質並不相同，倘以加重最低本刑，致生行
    為人所受刑罰超過其所應負擔之罪責，其人身自由因此遭受
    過苛之侵害，不符憲法罪刑相當原則，是本案並無依累犯規
    定加重其刑之必要。
  ㈢量刑之依據
　　爰以行為人之責任為基礎，審酌被告已明知告訴人乙○不願
    繼續與其從事合意性交行為，竟違反告訴人乙○意願，強行
    以手抓住強壓告訴人乙○頭部，將其生殖器插入證人乙○口腔
    ，對告訴乙○實行強制性交行為，對於他人之性自主權毫不
    尊重，自應予責難；被告犯罪後復未能坦承犯行，進而尋求
    告訴人乙○諒解，告訴人乙○於本院審理時則到庭陳稱：尊重
    法院判決等語（見本院卷第142頁）；另被告自述學歷為高
    中肄業、現從事清潔業、與配偶同住、沒有重大疾病等語（
    見本院卷第181-182頁），及其犯罪之目的、手段、前科素
    行、智識程度、生活狀況等一切情狀，量處如主文所示之刑
    。
據上論斷，應依刑事訴訟法第299 條第1 項前段規定，判決如主
文。
本案經檢察官甲○○提起公訴，檢察官張靜怡、丁○○到庭執行職務
。
中　　華　　民　　國　 111 　年　　3 　　月　　8 　　日 
                刑事第十一庭   審判長法  官  莊珮吟
                                     法  官  洪碩垣
                                     法  官  黃鳳岐
以上正本證明與原本無異。
如不服本判決，應於送達後20日內，向本院提出上訴狀。
中　　華　　民　　國　　111 　年　　3 　　月　　10　　日
                                     書記官  林依潔
【附錄】本案論罪科刑法條
刑法第221條第1項
對於男女以強暴、脅迫、恐嚇、催眠術或其他違反其意願之方法
而為性交者，處3年以上10年以下有期徒刑。